臺灣高等法院臺南分院民事裁定
110年度聲字第87號
異  議  人  陳淑玲  
上列異議人因上訴人陳吳玉雲與被上訴人賴育瑄等16人間塗銷不
動產役權事件，異議人對於中華民國110年8月26日本院109年度
上易字第242號裁定，提起抗告，依法視為聲明異議，本院裁定
如下：
    主  文
異議駁回。
    理  由
一、按不得上訴於第三審法院之事件，其第二審法院所為裁定，
    不得抗告。但對證人處以罰鍰之裁定，得向法院提出異議，
    民事訴訟法第484條第1項第2款定有明文。又應為抗告而誤
    為異議者，視為已提起抗告；應提出異議而誤為抗告者，視
    為已提出異議，同法第495條亦有明定。查異議人對於本院
    （民國）110年8月26日109年度上易字第242號裁定提起抗告
    ，惟該裁定依法不得為抗告，抗告人提起抗告，依上開說明
    ，視為已提出異議，合先敘明。
二、次按證人受合法之通知，無正當理由而不到場，法院得以裁
    定處新臺幣（下同）3萬元以下之罰鍰，證人已受前項裁定
    ，經再次通知，仍不到場者，得再處6萬元以下之罰鍰，並
    得拘提之，民事訴訟法第303條第1項、第2項定有明文。
三、查，本件異議人為證人，經本院通知於110年2月22日、同年
    4月19日到場作證，均無正當理由而不到場，經本院於同年4
    月22日裁定處以罰鍰1萬元，並諭知經本院再次通知仍不到
    場者，將依民事訴訟法第303條第2項之規定，再處罰鍰並拘
    提之，該裁定業已合法通知異議人，本院再次通知異議人於
    同年8月23日到場作證，異議人已受合法通知仍未到場，自
    屬無正當理由不到場，本院再處以罰鍰4萬元並拘提之，於
    法並無不合。而異議人為本件訟爭不動產役權設定登記之代
    理人，有系爭不動產役權之土地登記申請書在卷可稽，異議
    人就訟爭不動產役權設定登記乙事，係其親身經歷見聞之事
    件，異議人於本案訟爭不動產役權之設定登記，為不可替代
    之證人，並就訟爭不動產役權設定登記之有無及其範圍之爭
    點，其證述至關重要，又為當事人所關切之重要事項，當事
    人聲請異議人到庭作證，自有必要。再異議人於上開各期日
    前均未向本院敘明為何不到場之正當理由，徒以事後始具各
    項理由，具狀聲明異議，請求本院廢棄前開裁定，應屬無據
    。
四、據上論結，本件異議為無理由，依民事訴訟法第495條之1第
    1項、第484條第2項、第449條第1項、第95條、第78條，裁
    定如主文。　　
中　　華　　民　　國　　110 　年　　11　　月　　10　　日
                  民事第三庭    審判長法  官  吳森豐

                                      法  官  孫玉文

                                      法  官  郭貞秀
上為正本係照原本作成。
不得抗告。
中　　華　　民　　國　　110 　年　　11　　月　　10　　日

                                      書記官  蘇玟心